臺灣高雄地方法院刑事判決　　　　　　　 96年度易字第117號
公　訴　人　臺灣高雄地方法院檢察署檢察官
被　　　告　甲○○
　　　　　　　　　　現於臺灣高雄女子監獄
上列被告因違反毒品危害防制條例案件，經檢察官聲請簡易判決
處刑 (95年度毒偵字第8987號），及移送併辦 (96年度毒偵字第
2934號)， 本院受理後 (96年度簡字第24號)， 認為不宜以簡易
判決處刑，改以通常程序審理，於本院準備程序進行中，因被告
就被訴事實為有罪之陳述，經告知簡式審判程序意旨，並聽取
當事人之意見後，本院合議庭裁定由受命法官獨任改依簡式審判
程序審理，判決如下：
    主  文
甲○○施用第二級毒品，累犯，處有期徒刑壹年，扣案之甲基安
非他命壹包 (不含包裝袋，驗前淨重零點零陸玖公克，驗後淨重
零點零陸柒公克)及 含甲基安非他命殘渣之玻璃球吸食器壹個，
均沒收銷燬；扣案之甲基安非他命包裝袋壹只，沒收之。
    事  實
一、甲○○前於民國 (下同)87 年間，因施用毒品案件，經依本
    院87年度毒聲字第564 裁定送觀察、勒戒後，認無繼續施用
    毒品之傾向，於87年11月6 日執行完畢釋放，並由檢察官於
    於87年11月30日以87年度偵字第7408號為不起訴處分確定。
    復不知悔改，於89 年間，再因施用毒品案件，經依本院89
    年度毒聲字第6934裁定送觀察、勒戒後，認有繼續施用毒品
    之傾向，再依本院89年度毒聲字第8764裁定令入戒治處所施
    以強制戒治1 年，並經檢察官提起公訴，上開強制戒治執行
    滿3 月，其成效評定為合格，於90年5 月11日依本院90年度
    毒聲字第2603號裁定停止戒治付保護管束而出戒治所，起訴
    部分經本院於89年11月30日以89年度訴字第2703號判決分別
    判處有期徒刑8 月、4 月，定應執行有期徒刑10月確定，停
    止戒治部分於90年11月21日期滿未經撤銷，視為強制戒治執
    行完畢；上開徒刑部分，於91年9 月16日縮短刑期執行完畢
    ，並於翌日出監。復於95年間，因施用毒品案件，經臺灣高
    等法院高雄分院95年度上訴字第1527號判決分別判處有期徒
    刑1 年4 月、8 月，定應執行有期徒刑1 年10月確定。詎其
    仍未戒除毒癮，再基於施用第二第級毒品甲基安非他命之犯
    意，自95年10月15日上午8 時許起迄96年2 月16日上午10時
    許止，先後在高雄市楠梓區○○○路409 巷3 號、高雄市○
    ○區○○街69號等住處，以將甲基安非他命置於玻璃球內加
    以燒烤而吸取其煙霧之方式，施用第二級毒品甲安基安非他
    命多次，約每隔1 、2 天施用1 次。嗣分別於(一)95年10月16
    日12時45分，經警在高雄縣鳳山市○○○○路與顯惠二巷口
    查獲，並扣得其持有之甲基安非他命1 包 (驗前淨重0.069
    公克，驗後淨重0.067 公克)、 及其所有供施用毒品使用之
    玻璃球吸食器1 個，經採集其尿液送驗呈甲基安非他命陽性
    反應。於(二)96年2 月16日16時30分許，因另涉毒品害防制條
    例案件，為警在高雄縣鳳山市○○○路與博愛路口查獲，經
    其同意採集尿液送驗，其尿液驗呈甲基安非他命陽性反應，
    始查悉上情。
二、案經高雄縣政府警察局報告臺灣高雄地方法院檢察署檢察官
    聲請簡易判決處刑及移送併辦。
    理  由
一、按本件被告甲○○所犯係死刑、無期徒刑、最輕本刑為3 年
    以上有期徒刑以外之罪，其於準備程序就前揭被訴事實為有
    罪之陳述，經受命法官告知簡式審判程序之旨，並聽取其與
    公訴人之意見後，本院認無不得或不宜改依簡式審判程序進
    行之處，爰依刑事訴訟法第273 條之1 第1 項、第284 條之
    1 規定，裁定本件由受命法官獨任進行簡式審判程序，合先
    敘明。
二、訊據被告甲○○對於上揭犯罪事實坦承不諱，復有台灣檢驗
    科技股份有限公司95年10月26日編號KH2006A0000000號濫用
    藥物尿液檢驗報告 (檢體編號：5071號)、 高雄縣政府警察
    局保安警察隊偵辦毒品案件嫌疑人尿液採證代碼對照表 (尿
    液代碼：5071號)、 台灣檢驗科技股份有限公司96年3 月9
    日編號KＺ000000000000號濫用藥物尿液檢驗報告 (檢體編號
    ：1060號)、 高雄縣政府警察局刑事警察大隊查獲煙毒、麻
    醉藥品案件犯罪嫌疑人姓名對照表 (代碼：1060號)各1紙附
    卷可按。此外，復有高雄縣政府警察局保安警察隊搜索扣押
    筆錄、扣押物品目錄表各1 份、扣案物品之照片1 張在卷可
    稽；而扣案之晶體1 包，經送高雄醫學大學附設中和紀念醫
    院檢驗結果確呈甲基安非他命陽性反應，此有該院96年5 月
    1 日出具之編號0000-000號檢驗報告1 紙在卷可憑；另扣案
    之玻璃球吸食器1 個，經檢驗後亦呈甲基安非他命陽性反應
    ，亦有該院96年5 月1 日出具之編號0000-000號檢驗報告1
    紙在卷可按。綜合上述，足見被告自白其確有施用第二級毒
    品甲基安非他命之犯行，與事實相符。又告前因復因施用毒
    品案件，經依本院89年度毒聲字第6934裁定送觀察、勒戒後
    ，認有繼續施用毒品之傾向，再依本院89年度毒聲字第8764
    裁定令入戒治處所施以強制戒治1 年，強制戒治執行滿3 月
    ，其成效評定為合格，於90年5 月11日依本院90年度毒聲字
    第2603號裁定停止戒治付保護管束而出戒治所，嗣於90年11
    月21日停止戒治期滿未經撤銷，視為強制戒治執行完畢，亦
    有臺灣高等法院被告前案紀錄表、臺灣高等法院在監在押全
    國紀錄表各1 份附卷可稽。是被告於前開強制戒治執行完畢
    釋放後，5 年內再犯本件施用毒品犯行，其犯行洵堪認定。
三、按毒品危害防制條例所謂之毒品係指具有成癮性、濫用性及
    對社會危害性之麻醉藥品與其製品及影響精神物質與其製品
    ，毒品危害防制條例第2 條定有明文，而甲基安非他命屬毒
    品危害防制條例第2 條第2 項第1 款所規定之第一級毒品。
    是同條例第10條第2 項之施用第二級毒品甲基安非他命罪，
    其構成要件上，本即預定有複數之同種施用毒品行為反覆實
    施，該罪性質上屬多數行為之集合犯，法律上擬制為一罪，
    即學理上所稱之實質上一罪，是行為人於緊接之時間內，反
    覆多次之施用行為，仍應僅論以單一之施用毒品罪。是核被
    告所為，係犯毒品危害防制條例第10條第2 項施用第二級毒
    品罪。被告持有第二級毒品後進而施用，其持有毒品之低度
    行為，為施用第二級毒品之高度行為所吸收，不另論罪。又
    被告前因施用毒品案件，經本院於89年11月30日以89年度訴
    字第2703號判決分別判處有期徒刑8 月、4 月，定應執行有
    期徒刑10月確定，於91年9 月16日縮短刑期執行完畢，並於
    翌日出監，此有臺灣高等法院被告前案紀錄表1 份附卷可稽
    ，被告於有期徒刑執行完畢後5 年內，再故意犯本件有期徒
    刑以上之罪，應依刑法第47條第1 項之規定，論以累犯，並
    加重其刑。再者，起訴，公訴人雖僅就被告於95年10月15日
    某時許 (應係上午8 時許)施 用甲基安非他命之犯罪事實 (
    即臺灣高雄地方法院檢察署95年度毒偵字第8987號)提 起公
    訴，然檢察官就犯罪事實一部起訴者，其效力及於全部，刑
    事訴訟法第267 條定有明文。本件被告另自95年10月15日上
    午8 時起之後某時起迄96年2 月16日上午10時許止，先後多
    次施用甲基安非他命 (不含起訴部分，但包含臺灣高雄地方
    法院檢察署96年度毒偵字第2934號移送併辦部分)之 犯罪事
    實，與前揭起訴之犯罪事實具有集合犯之包括一罪關係，已
    如前述，為起訴效力所及，本院自應就此部分一併加以裁判
    ，附此敘明。本院審酌被告前已有施用毒品之不良素行，經
    觀察勒戒、強制戒治及法院科刑判決後，猶施用之，顯見其
    戒毒意志不堅，本不宜寬貸，惟念其施用毒品乃自戕一己之
    身體健康，對社會造成之危害尚非直接鉅大，反社會性之程
    度應屬較低，其犯罪後坦承犯行，態度良好等一切情狀，量
    處如主文所示之刑。扣案甲基安非他命1 包 (驗前淨重0.06
    9 公克，驗後淨重0.067 公克)， 為第二級毒品，業如前述
    ，不論屬於犯人與否，應依毒品危害防制條例第18條第1 項
    前段規定，宣告沒收銷燬之；扣案之玻璃球吸食器1 個，經
    送檢驗後，其上含有微量毒品殘留，業如前述，客觀上該玻
    璃球吸食器已與毒品無法析離，亦應依前揭規定併予沒收銷
    燬之。另扣案之甲基安非他命包裝袋1 只，因高雄市立凱旋
    醫院已就毒品、包裝袋分開秤重，則包裝袋即無與毒品難以
    析離之情形，自不得以無法析離之理由，將之視為毒品，而
    併宣告沒收銷燬之；惟因該包裝袋係被告所有，且便於包裝
    毒品，防止毒品逸散，為供其持有毒品所用之物，應依刑法
    第38條第1 項第2 款，宣告沒收之。至於送驗耗費之甲基安
    非他命，既已滅失不存在，自無宣告沒收銷燬之必要，附此
    敘明。
據上論斷，應依刑事訴訟法第273 條之1 第1 項、第284 條之1
、第299 條第1 項前段，毒品危害防制條例第10條第2項、第18
條第1 項前段，刑法第11條、第47條第1 項、第38條第1 項第2
款，判決如主文。
本案經檢察官乙○○到庭執行職務。
中　　華　　民　　國　　96　　年　　5 　　月　　31　　日
                       刑事第九庭  法　官  陳建和
以上正本證明與原本無異。
如不服本判決，應於判決送達後10日內，向本院提出上訴狀。
中　　華　　民　　國　　96　　年　　5 　　月　　31　　日
                                   書記官  林姵妤
附錄本判決論罪之法條：
毒品危害防制條例第10條第1項
    施用第一級毒品者，處六月以上五年以下有期徒刑。
毒品危害防制條例第10條第2項
    施用第二級毒品者，處三年以下有期徒刑。
